臺灣臺北地方法院刑事判決            100年度簡上字第257號
上  訴  人
即  被  告  陳井香
上列上訴人即被告因竊盜案件，不服本院民國100 年5 月31日所
為之100 年度簡字第1765號第一審判決（原檢察官聲請簡易判決
處刑案號：100 年度偵字第7321號），提起上訴，本院管轄之第
二審合議庭判決如下：
    主      文
上訴駁回。
陳井香緩刑貳年。
    事實及理由
一、本案經本院管轄第二審之合議庭審理結果，認原審以上訴人
    即被告（下稱上訴人）陳井香係犯刑法第320 條第1 項之竊
    盜罪，並審酌上訴人趁店員賴美華、林律婷忙於招呼客人而
    不注意之際，徒手竊取被害人賴美華之羽絨背心（內有賴美
    華之身分證、健保卡、臺北富邦銀行提款卡、永豐銀行提款
    卡、悠遊卡），且上訴人犯罪後，飾詞否認犯罪，毫無悔意
    ，惟被害人賴美華失竊之前揭物品均已尋回，又上訴人前無
    犯罪紀錄，素行非惡等一切情狀，而適用刑事訴訟法第449
    條第1 項前段、第3 項、第454 條第2 項、刑法第320 條第
    1 項、第41條第1 項前段、刑法施行法第1 條之1 第1 項、
    第2 項前段，逕以簡易判決判處上訴人有期徒刑3 月，如易
    科罰金，以新臺幣（下同）1 千元折算1 日，經核其認事用
    法及量刑均無不當，應予維持，並引用原審判決書及其附件
    聲請簡易判決處刑書所記載之事實、證據及理由（如附件）
    。
二、上訴人提起本件上訴意旨略以：伊承認檢察官聲請簡易判決
    處刑書所載之犯罪事實，之前是因為伊不懂法律才犯罪，請
    被害人給伊一次機會，希望法院判輕一點並給予緩刑等語（
    見本院民國100 年11月8 日審判筆錄第2 頁、第5 頁）。經
    查：原審認事用法並無不當，上訴人提起上訴自無理由，應
    予駁回。
三、又查，上訴人前未曾因故意犯罪受有期徒刑以上刑之宣告，
    此有臺灣高等法院被告前案紀錄表1 份在卷可按，其僅因一
    時失慮致罹刑章，然事後於本院第二審審理時願坦承犯行，
    堪認具有悔意，且被害人賴美華於100 年11月8 日本院審理
    程序時亦當庭表示願意原諒上訴人，不再追究上訴人之責任
    ，此有審判筆錄在卷可憑（見本院100 年11月8 日審判筆錄
    第2 頁），上訴人經此偵、審程序教訓及刑之宣告，應能知
    所警惕，信無再犯之虞，本院綜合各情，認原審所宣告之刑
    以暫不執行其刑為當，爰依刑法第74條第1 項第1 款之規定
    ，諭知緩刑2 年，以勵自新。
據上論斷，依刑事訴訟法第455 條之1 第1 項、第3 項、第368
條、第373 條，刑法第74條第1 項第1 款，判決如主文。
本案經檢察官陳立儒到庭執行職務
中    華    民    國   100    年    11    月    22    日
                  刑事第二庭  審判長法  官  孫正華
                                    法  官  謝昀璉
                                    法  官  張宇葭
上正本證明與原本無異。
本件不得上訴。
                                    書記官  張華瓊
中    華    民    國   100    年    11    月    22    日